臺灣臺北地方法院刑事判決　　　　　　　　　　　　　九十年度易字第一五四七號
　　公　訴　人　臺灣臺北地方法院檢察署檢察官
　　被　　　告　丙○○
右列被告因竊盜等案件，經檢察官提起公訴（九十年度偵字第一六二三七號），及移
送併案審理（臺灣士林地方法院檢察署九十一年度偵二一五四號、九十一年度偵字第
一０五五號、九十一年度偵字第二一五七號），本院判決如左：
    主  文
丙○○連續竊盜，累犯，處有期徒刑貳年，並應於刑之執行前令入勞動場所強制工作
年。
扣案鑰匙貳拾伍支沒收。
    事  實
一、丙○○有竊盜之習慣，前曾於民國七十七年十一月間因竊盜案件，經台灣嘉義地
    方法院判處有期徒刑八月確定，於七十八年十月十六日執行完畢，又於七十九年
    六月間因竊盜案件經台灣士林地方法院判處有期徒刑二年，於刑前強制工作，上
    訴後經台灣高等法院上訴駁回而確定，嗣經檢察官依中華民國八十年減刑條例，
    聲請減刑為有期徒刑一年，刑前強制工作，於八十三年二月八日執行完畢，又於
    八十三年十二月間因竊盜案件，經台灣桃園地方法院判處有期徒刑一年確定，於
    八十四年十一月二十八日執行完畢，再於八十六年十一月間因竊盜案件，經本院
    判處有期徒刑一年，刑前強制工作，經上訴台灣高等法院撤銷原判決，改判有期
    徒刑一年，刑前強制工作確定，於九十年四月二十五日執行完畢，出獄後猶不知
    悔改，復基於意圖為自己不法所有之概括犯意，自九十年七月中旬起至九十一年
    二月底止，連續以自備之鑰匙於下列時地，開啟自用小客車之車門以竊取車內物
    品：
（一）、九十年七月十七日十八時四十五分許在台北市松山機場第一停車場，以其所
        有之鑰匙，開啟丁○○所有ＡＨ─九一七六號福特牌藍色自用小客車車門，
        進入車內著手搜取前座置物箱內財物，又打開後行李箱時，適為欲駕車離去
        之車主丁○○發覺，丙○○見狀隨即逃跑，經丁○○沿路尾隨追至松山機場
        民航局大樓附近，始為見義勇為之民眾劉明哲協助，將丙○○逮捕而未遂，
        並扣得鑰匙一支。
（二）、九十一年一月十一日十九時許在台北市○○區○○路二段五十五號六樓大葉
        高島屋停車場內，見甲○○所停放Ｌｗ－五一０八號自用小客車，即持其所
        有之鑰匙插入車門鎖之方式，開啟車門，因鑰匙不合而造成車門鎖毀損，並
        進入車內著手搜取財物時，因警員林國平巡邏經過該處發覺有異，當場查獲
        並逮捕丙○○而未遂，並扣得鑰匙十支；
（三）、九十一年一月四日十七時許在台北市中山區○○○路、中山北路口中山足球
        場停車場內，以自備之鑰匙開啟，停放於該處子○○所有自用小客車，竊取
        放置車內之華邦電子股份有限公司股票共計三十三張（股票號碼２３４４－
        ８５－ＮＤ－６４７８５５至６４７８８７）
（四）、九十一年一月五日二十時許在台北市松山區微風廣場百貨公司地下一樓停車
        場內，以自備之鑰匙開啟，停放於該處庚○○所有車號ＢＥ－５０２１自用
        小客車，竊取放置車內之ＡＣＥＲ  ＭＯＤＥＬ３４０宏碁筆記型電腦一部
        。
（五）、九十一年一月初某日在台北市萬華區洛陽停車場六樓內，以自備之鑰匙開啟
        ，停放於該處癸○○所有車號ＴＫ－１０７０號自用小客車，竊取放置車內
        之ＣＲＥＴＥ：ＳＬＴ５８６筆記型電腦一部。
（六）、九十一年一月二十日二十二時許在台北市松山區京華城商圈地下停車場內，
        以自備之鑰匙開啟，停放於該處己○○所有車號ＣＮ－９９７５自用小客車
        ，竊取放置車內之ＨＰ－ＯＭＲＩＢＯＯＫＫ６０００手提電腦一部。
（七）、九十一年二月二十一日在台北市○○區○○路市政府地下停車場內，以自備
        之鑰匙開啟，停放於該處辛○○所有車號３Ａ－１７３６自用小客車，竊取
        放置車內之ＣＯＭＰＡＱ  ＰＲＥＳＡＲＩＯ  ＭＯＤＥＬ＃：１７ＸＬ４
        ６４筆記型電腦一部。
        嗣經台北市政府警察局士林分局於九十一年二月二十八日持台灣士林地方法
        院所開立之搜索票（九十一年度聲搜字第一五九號）至丙○○台北市士林區
        ○○○街一段一０六號搜索而扣得（三）至（七）項之財物及鑰匙十四支，
        始循線查知上情。
二、案經內政部警政署航空警察局台北分局報請台灣台北地方法院檢察署檢察官偵查
    起訴及台灣士林地方法院檢察署檢察官移送併案審理。
    理  由
一、訊據被告丙○○對事實欄第一項所列（三）至（七）款竊盜事實均坦承不諱，惟
    矢口否認事實欄第一項所列（一）、（二）款之竊盜犯行，辯稱：丁○○所有停
    放於台北市松山機場第一停車場內車號ＡＨ－３６８８號之自用小客車之車門非
    其所開啟，扣案之鑰匙係其機車所使用無法開啟該自用小客車；其未打開停放於
    台北市○○區○○路二段五十五號六樓大葉高島屋停車場內，甲○○所有車號Ｌ
    Ｗ－５１０８號自用小客車之車門，未為此部分竊盜及毀損犯行云云，經查：
（一）、被告已經坦承事實欄第一項所列（三）至（七）款之竊盜犯行，並有被害人
        子○○、己○○、癸○○、庚○○、辛○○於警訊時之證詞可按，及贓證物
        認領收據在卷可證，被害人所失竊之物品，經台北市政府警察局士林分局於
        九十一年二月二十八日持台灣士林地方法院所開立之搜索票（九十一年度聲
        搜字第一五九號）至被告台北市士林區○○○街○段一０六號搜索而扣得上
        開財物及被告所有供犯罪所用之鑰匙十四支，有搜索票、搜索筆錄、扣押筆
        錄在卷可稽，被告之自白與事實相符，並有上開輔助證據足堪證明被告之竊
        盜犯行，事證已經明確，此部分犯行堪以認定。
（二）、被告事實欄第一項所列（一）款之竊盜犯行，業經被告於警訊中自白供稱：
        其係在九十年七月十七日十八時四十五分許在台北市松山機場第一停車場內
        ，打開被害人丁○○所有自用小客車車門及後行李箱竊取車內財物，後因其
        為車主發現，逃走時經路人及車主所逮捕等語，核與當場逮捕被告之被害人
        丁○○於警訊及本院調查時之證詞及證人劉明哲之證詞均相符合，並有扣案
        之鑰匙一支可稽，被告所有扣案之鑰匙可用以開啟被害人丁○○所有車號Ａ
        Ｈ─九一七六號自用小客車之車門之事實，業經本院於九十一年三月十四日
        在本院大門停車處，會同檢察官、被告、被害人勘驗屬實，有卷附勘驗筆錄
        及照片三紙可按，被告事後否認犯行，所辯自非可採。另被告事實欄第一項
        所列（二）款之竊盜、毀損犯行，被告於警訊時供承：其之所以開啟甲○○
        所有之自用小客車車門係因為要將其鑰匙扳正云云，又於偵查中供承：其係
        以自備之鑰匙插入車鎖孔內，把該車鎖打開等語，被告確使用其所有之鑰匙
        開啟被害人甲○○所有車號ＬＷ－５１０８之自用小客車車門進入車內搜取
        財物並造成車門之鎖因此而損壞之事實，業經被害人甲○○於警訊時之證詞
        可按，核與現場目擊證人方星傑於警訊時之證詞相符，復有現場模擬照片二
        紙及扣案之鑰匙十支可稽，被告事後翻異前詞，所辯與事實不符不能採信，
        綜上，被告此部分竊盜犯行，事證已經明確，足堪認定，均應依法論科。
二、按竊盜罪之既未遂之區別係以原有之持有支配關係已否被破壞及新持有支配關係
    已否建立為斷，而所竊之物已經移入自己之實力支配之下始為既遂（最高法院十
    七年上字第五０九號判例參照），被告丙○○所為事實欄第一項所列（一）、（
    二）款之竊盜犯行，因僅開啟被害人之車門，進入其車內搜取車內之財物，尚未
    取得財物時即為車主或警員發覺而查獲，應僅係著手為竊盜行為而未遂。核被告
    所為係犯刑法第三百二十條第一項竊盜罪、第一項、第三項之竊盜未遂罪、第三
    百五十四條之毀損罪。被告先後多次竊盜既遂及未遂犯行，時間緊接，方法相同
    ，觸犯構成要件相同之罪名，顯係基於概括犯意為之，為連續犯，依刑法第五十
    六條規定，應論以竊盜既逐一罪，並加重其刑（司法院院字第二六八二號解釋、
    最高法院六十七年度第六次暨第七次刑事庭庭推總會議決議參照）。被告為進入
    被害人之自用小客車內竊取車內財物，而以自備之鑰匙撬開車門，使車門損壞，
    所為竊盜及毀損罪間有方法結果之牽連犯關係，應從一重之竊盜罪論處。檢察官
    移送併案審理如事實欄一、（二）至（七）之事實，因與起訴事實有裁判上一罪
    之牽連犯關係，為起訴效力之所及，本院自應併審理。被告曾於八十六年十一月
    間因竊盜案件，經本院判處有期徒刑一年，刑前強制工作，經上訴台灣高等法院
    撤銷原判決，改判有期徒刑一年，刑前強制工作確定，於九十年四月二十五日執
    行完畢，此有台灣高等法院檢察署刑案紀錄簡覆表在卷可稽，於五年內再犯本件
    最重本刑為有期徒刑以上之罪，為累犯，應依刑法第四十七條之規定加重其刑，
    並遞加重之。爰審酌被告為貪圖他人之財物，以自備之鑰匙在台北地區之大賣場
    、百貨公司、機場等地，開啟被害人自用小客車之車門竊取財物，已經對社會安
    全造成重大損害，及對被害人財物之損害，且被告於犯罪後對其所為犯行，毫無
    悔意等一切情狀，量處如主文所示之刑，以示懲儆。另被告於七十七年十一月間
    因竊盜案件，經台灣嘉義地方法院判處有期徒刑八月確定，於七十八年十月十六
    日執行完畢，又於七十九年六月間因竊盜案件經台灣士林地方法院判處有期徒刑
    二年，於刑前強制工作，上訴後經台灣高等法院上訴駁回而確定，嗣經檢察官依
    中華民國八十年減刑條例，聲請減刑為有期徒刑一年，刑前強制工作，於八十三
    年二月八日執行完畢，又於八十三年十二月間因竊盜案件，經台灣桃園地方法院
    判處有期徒刑一年確定，於八十四年十一月二十八日執行完畢，再於八十六年十
    一月間因竊盜案件，經本院判處有期徒刑一年，刑前強制工作，經上訴台灣高等
    法院撤銷原判決，改判有期徒刑一年，刑前強制工作確定，於九十年四月二十五
    日執行完畢有上揭前案紀錄表可資參照，被告經前刑之執行及強制工作出獄後猶
    不能改正其竊盜惡習，復再連續為上開竊盜犯行，足見被告有竊盜犯罪之習慣，
    爰依竊盜犯贓物犯保安處分條例第三條第一項第一款之規定，諭知被告於刑之執
    行前，令入勞動場所強制工作三年，期能收再矯治之功效。扣案之鑰匙二十五支
    為被告所有，業經其供承在卷，係供被告犯罪所用之物，應依刑法第三十八條第
    一項二款之規定沒收。
三、檢察官起訴事實另載：「一、丙○○在九十年六月中旬，至台北火車站地下停車
    場，意圖為自己不法之所有並基於概括之犯意，以自備鑰匙撬開某一不詳車號車
    輛，入內竊取高速公路回數票五張及不詳數目之硬幣。復基於同前之概括犯意，
    分別於同年六月底、七月初，在林口長庚醫院停車場及台北市大業高島屋立體停
    車場，以相同手法撬開二不詳車號車輛，竊取車內不詳數目硬幣及人民幣，得手
    後，均花用殆盡」，因認此部分事實尚涉有竊盜犯罪云云，並以扣案之高速公路
    回數票五張、人民幣三十三張為其論據。按被告之自白，非出於強暴、脅迫、利
    誘、詐欺、違法羈押或其他不正之方法，且與事實相符者，得為證據。被告之自
    白，不得作為有罪判決之唯一證據，仍應調查其他必要之證據，以察其是否與事
    實相符，刑事訴訟法第一百五十六條定有明文。訊之被告否認有上開竊盜犯行。
    經查，被告雖於警訊中自白上開竊盜犯罪，惟其已經於本院調查時否認犯罪，其
    前後供詞即有不同，且查扣案之回數票五張、人民幣三十三張並無被害人指證係
    由其所失竊，被告於警訊中自白係其所竊取者，尚難認已與事實相符，且檢察官
    指稱被告竊取「不詳數目之硬幣」，即未扣案又無被害人更是無證據可資證明，
    故上開事實僅有被告於警訊中之單一自白，不能用以證明被告犯罪，此外公訴檢
    察官在本院審理時，對此部分犯罪事實亦未補充相關證據以供本院調查，原應為
    無罪判決之諭知，惟起訴意旨認此部分犯罪與前開事實欄被告竊盜犯罪有裁判上
    一罪之連續犯關係，爰不另為無罪之諭知。
四、檢察官移送併案如附表一之事實（台灣士林地方法院檢察署九十一年度偵字第二
    一五四號），訊之被告堅詞否認有為此部分竊盜犯行，辯稱其在警訊中之自白不
    實，警方又未扣得贓物等語。經查，被害人戊○○、壬○○、乙○○等人於警訊
    及本院調查中（按本院傳訊時壬○○未到庭）雖均指證於附表所示之時、地失竊
    如附表所示之財物，惟均未指述係由被告所竊取，且檢察官於上開時間持搜索票
    至被告住處搜索時亦未查扣被害人所失竊之財物，公訴檢察官又未提出其他足以
    證明被告有如附表一竊盜犯行之證據可供本院調查，不能僅依被告之單一自白即
    認被告有竊盜犯行，此部分事實不能證明，因未經檢察官起訴，本院無法併予審
    理，應退由檢察官另行依法處理。台北市政府警察局士林分局於九十一年二月二
    十八日持台灣士林地方法院所開立之搜索票（九十一年度聲搜字第一五九號）至
    被告台北市士林區○○○街○段一０六號搜索另扣得如附表二所示之物，訊之被
    告否認係其所竊取，經查卷內資料此部分財物，未經被害人指述係失竊之物，無
    法證明係被告竊盜所得財物，因此部分未經檢察官起訴，又非起訴效力之所及本
    院自不能併予審理，應退由檢察官另行依法處理，均附此敘明。
據上論斷，應依刑事訴訟法第二百九十九條第一項前段，刑法第五十六條、第三百二
十條第一項、第三項、第三百五十四條、第五十五條、第四十七條，第三十八條第一
項第二款，竊盜犯贓物犯保安處分條例第三條第一項第一款、第四條、第五條第一項
前段，罰金罰鍰提高標準條例第一條前段，判決如主文。
本案經檢察官王巧玲到庭執行職務
中    華    民    國      九十一        年      五    月    十五      日
                                      臺灣臺北地方法院刑事第九庭
                                          法  官  王  綽  光
右正本證明與原本無異。
如不服本判決，應於判決送達後十日內，向本院提出上訴狀。
                                          書記官  潘  惠  梅
中    華    民    國      九十一        年      五    月    十七      日
附錄論罪科刑法條:刑法第三百二十條。
一意圖為自己或第三人不法之所有，而竊取他人之動產者，為竊盜罪，處五年以下有
  期徒刑、拘役或五百元以下罰金。
二意圖為自己或第三人不法之利益，而竊佔他人之不動產者，依前項之規定處斷。
三前二項之未遂犯罰之。
